---
title: "Arules Package Exploring"
author: "renlanchuke"
date: "2016年3月30日"
output: 
  html_document:
    keep_md: true
---
来源:[Introduction to arules – A computational environment for mining
association rules and frequent item sets][1]


Epub是一个电子出版平台下载文件的数据集 http://epub.wu-wien.ac.at

```{r,cache=TRUE,echo=TRUE,warning=FALSE}
#加载arules包
library(arules)
data("Epub")
ls()
Epub
```

查看Epub中前5天记录
```{r,cache=TRUE,echo=TRUE,warning=FALSE}
inspect(Epub[1:5])
```

查看前5条记录长度，也就是包含的物品数量
```{r,cache=TRUE,echo=TRUE,warning=FALSE}
size(Epub)[1:5]
```

查看Epub数据集概要
```{r,cache=TRUE,echo=TRUE,warning=FALSE}
summary(Epub)
```
查看Epub对象的内部结构
```{r,cache=TRUE,echo=TRUE,warning=FALSE}
class(Epub)
str(Epub)
```

查看Epub对象的内部结构

Epub是一个transaction类型数据，由三部分构成

data：用稀疏矩阵存放的交易信息，每行为一个交易记录，每列表示一个物品，矩阵中数据值为（？）1，表示在这次交易中有这个物品

item: 列名等,item信息

itemSet：交易ID等transaction额外信息
```{r,cache=TRUE,echo=TRUE,warning=FALSE}
str(Epub)
```

```{r,cache=TRUE,echo=TRUE,warning=FALSE}
#查看列标签
itemInfo(Epub)[["labels"]][1:5]
#查看交易ID
transactionInfo(Epub)[["transactionID"]][1:5]
#查看交易时间
transactionInfo(Epub)[["TimeStamp"]][1:5]
```


查看数据记录发生在哪些年
```{r,cache=TRUE,echo=TRUE,warning=FALSE}
year <- strftime(as.POSIXlt(transactionInfo(Epub)[["TimeStamp"]]), "%Y")
table(year)
```

选取2003年的所有下载记录
```{r,cache=TRUE,echo=TRUE,warning=FALSE}
Epub2003 <- Epub[year == "2003"]
length(Epub2003)
```

查看Epub2003前5条记录
```{r,cache=TRUE,echo=TRUE,warning=FALSE}
inspect(Epub2003[1:5])
```

交易数据是一个二进制关联矩阵
```{r,cache=TRUE,echo=TRUE,warning=FALSE}
image(Epub2003)
```

找出一次下载超过20本的列
```{r,cache=TRUE,echo=TRUE,warning=FALSE}
transactionInfo(Epub2003[size(Epub2003) > 20])
```


将前5条记录转化为list数据
```{r,cache=TRUE,echo=TRUE,warning=FALSE}
as(Epub2003[1:5], "list")
```

```{r,cache=TRUE,echo=TRUE,warning=FALSE}
EpubTidLists <- as(Epub, "tidLists")
EpubTidLists
```
```{r,cache=TRUE,echo=TRUE,warning=FALSE}
as(EpubTidLists[1:3], "list")
```
[1]:https://cran.r-project.org/web/packages/arules/vignettes/arules.pdf
